臺灣嘉義地方法院刑事判決　　　　　　　100年度訴字第797號
公　訴　人　臺灣嘉義地方法院檢察署檢察官
被　　　告　黃明賜
上列被告因違反毒品危害防制條例案件，經檢察官提起公訴（10
0 年度毒偵字第1699號），被告於準備程序中就被訴事實為有罪
之陳述，經本院合議庭裁定由受命法官改依簡式程序審理，判決
如下：
    主  文
黃明賜施用第一級毒品，累犯，處有期徒刑拾月。
    犯 罪 事 實
一、黃明賜前於民國87年間因施用毒品案件，經法院裁定送勒戒
    處所觀察、勒戒後，認無繼續施用毒品傾向，於87年9 月4
    日觀察、勒戒執行完畢釋放，於觀察、勒戒執行完畢釋放後
    五年內，又因自91年8 月間某日起至92年6 月14日止施用第
    一級毒品海洛因及於91年12月13日至臺灣嘉義地方法院檢察
    署採尿前回溯96小時內某時施用第二級毒品甲基安非他命案
    件，經本院以92年度訴字第392 號判決分別判處有期徒刑9
    月及3 月，並定應執行刑為有期徒刑10月確定。復因施用毒
    品案件，經本院以99年度訴字第57號判決有期徒刑10月確定
    ，甫於100 年8 月2 日縮刑期滿執行完畢。詎黃明賜仍不知
    警惕，基於施用第一級毒品海洛因之犯意，於100 年9 月12
    日晚上某時許，在其嘉義縣朴子市松華里19鄰牛挑灣315 號
    住處，以注射針筒施打之方式，施用海洛因1 次。因其為列
    管毒品人口，經警通知到場驗尿，並採其尿液送驗，結果呈
    海洛因之代謝物可待因、嗎啡陽性反應，而查悉上情。
二、案經嘉義縣警察局朴子分局報告臺灣嘉義地方法院檢察署檢
    察官偵查起訴。
    理  由
一、本案係經被告黃明賜於準備程序當庭表示認罪，而經本院裁
    定以簡式審判程序審理，則依據刑事訴訟法第273 條之2 、
    同法第159 條第2 項之規定，不適用傳聞法則有關限制證據
    能力之相關規定，合先敘明。
二、上開犯罪事實，業據被告於本院審理中坦承不諱；而被告於
    100 年9 月13日15時2 分許，經警採尿送驗，其結果呈嗎啡
    、可待因陽性反應（按施用海洛因後，經人體之水解代謝作
    用，會呈嗎啡、可待因陽性反應）乙情，有長榮大學確認報
    告（檢體編號為：Ｚ000000000000號）、應受尿液採驗人尿
    液檢體採集送驗紀錄表各1 份可資佐證，是上開補強證據，
    已足資擔保被告前述自白之真實性，核與事實相符，可信為
    真實。查被告前於87年間因施用毒品案件，經法院裁定送勒
    戒處所觀察、勒戒後，認無繼續施用毒品傾向，於87年9 月
    4 日觀察、勒戒執行完畢釋放，於觀察、勒戒執行完畢釋放
    後5 年內，又因自91年8 月間某日起至92年6 月14日止施用
    第一級毒品海洛因及於91年12月13日至臺灣嘉義地方法院檢
    察署採尿前回溯96小時內某時施用第二級毒品甲基安非他命
    案件，經本院以92年度訴字第392 號判決分別判處有期徒刑
    9 月及3 月，並定應執行刑為有期徒刑10月確定等情，有臺
    灣高等法院被告前案紀錄表在卷可參，是被告於觀察、勒戒
    執行完畢釋放後，於5 年內已再犯施用毒品罪，經依法追訴
    處罰，縱其本次再度施用毒品之時間，在初犯經觀察、勒戒
    執行完畢釋放5 年以後，已不合於「5 年後再犯」之規定，
    且因已於「5 年內再犯」，顯見其再犯率甚高，原實施觀察
    、勒戒，已無法收其實效，即應依毒品危害防制條例第10條
    處罰，則檢察官據以向本院提起公訴，即無不合，附此敘明
    。是被告於上開施用海洛因之犯行，至堪認定，應依法論科
    。
三、查海洛因為毒品危害防制條例第2 條第2 項第1 款所定之第
    一級毒品，故核被告所為，係犯毒品危害防制條例第10條第
    1 項之施用第一級毒品罪。被告施用前持有海洛因之低度行
    為，應為施用之高度行為所吸收，不另論罪。又被告前因施
    用毒品案件，經本院以99年度訴字第57號判決有期徒刑10月
    確定，甫於100 年8 月2 日縮刑期滿執行完畢等情，有臺灣
    高等法院被告前案紀錄表在卷可稽，其於受徒刑執行完畢後
    ，5 年以內故意再犯本案有期徒刑以上之罪，為累犯，應依
    刑法第47條第1 項規定加重其刑。爰審酌被告係國中畢業之
    智識程度，依其所述未婚，無子女，務農，種苦瓜，每月收
    成約可賺取新臺幣2 萬元，有3 位姐姐、1 位兄長等生活及
    家庭狀況，曾因施用毒品經觀察勒戒、強制戒治，猶未知警
    惕而再犯本案，足見其未徹底戒除施用毒品，惟念及施用毒
    品本質上係戕害自身健康之行為，尚未嚴重破壞社會秩序或
    侵害他人權益，且被告坦承犯行，顯有悔悟之心，刑罰適應
    性強，不惟可節省訴訟勞費，使明案速判，更屬其人格更生
    之表徵，宜科以輕度之刑等一切情狀，量處如主文所示之刑
    。
據上論斷，應依刑事訴訟法第273 條之1 第1 項、第299 條第1
項前段，毒品危害防制條例第10條第1 項，刑法第11條前段、第
47條第1 項，判決如主文。
本案經檢察官徐鈺婷到庭執行職務。
中    華    民    國   100    年    12    月    30    日
                  刑事第六庭    法  官  張志偉
以上正本證明與原本無異。
如不服本判決應於收受判決後10日內向本院提出上訴書狀，並應
敘述具體理由；其未敘述上訴理由者，應於上訴期間屆滿後20日
內向本院補提理由書（均須按他造當事人之人數附繕本）「切勿
逕送上級法院」。
中    華    民    國   100    年    12    月    30    日
                                書記官  張子涵
附錄法條：
毒品危害防制條例第10條第1 項
施用第一級毒品者，處6 月以上5 年以下有期徒刑。